【裁判字號】    90,訴,351
【裁判日期】    901011
【裁判案由】    毒品危害防制條例
【裁判全文】
臺灣士林地方法院刑事判決                            九十年度訴字第三五一號
    聲  請  人  臺灣士林地方法院檢察署檢察官
    被      告  甲○○
右列被告因違反毒品危害防制條例案件，經檢察官聲請簡易判決處刑（九十年度偵字
第七九一號），本院認為不得以簡易判決處刑（九十年簡字第九二七號），改依通常
程序審理，本院判決如左：
    主  文
甲○○連續施用第一級毒品，累犯，處有期徒刑捌月，扣案第一級毒品海洛因壹袋（
淨重零點零捌公克）沒收銷燬之、施用毒品器具注射針筒壹支沒收。又連續施用第二
級毒品，累犯，處有期徒刑伍月，扣案第二級毒品安非他命壹包（驗餘淨重零點陸伍
公克）沒收銷燬之。應執行有期徒刑壹年，扣案第一級毒品壹袋（淨重零點零捌公克
）及第二級毒品壹包（驗餘淨重零點陸伍公克）沒收銷燬之、施用毒品器具注射針筒
壹支沒收。
    事  實
一、甲○○前有恐嚇、詐欺、違反麻醉藥品管理條例等前科，於民國八十六年間，因
    違反麻醉藥品管理條例案件，經本院以八十六年度易字第一一五二號判處有期徒
    刑四月確定，且於八十六年十月十三日易科罰金執行完畢。又其前於八十八年間
    ，因違反毒品危害防制條例案件，經本院以八十八年度毒聲字第一一０九號裁定
    送觀察、勒戒後，認無繼續施用毒品之傾向，而經臺灣士林地方法院檢察署檢察
    官以八十八年度偵緝字第三四二號為不起訴處分，詎仍不知悔改，復基於施用毒
    品之概括犯意，自九十年二月下旬某日起至同年四月二十一日止，連續在其位於
    臺北市○○區○○路四段六巷三十六號四樓住處，以針筒注射或吸食之方法，各
    非法施用第一、二級毒品海洛因及安非他命多次，而為警於同年四月二十一日，
    在臺北市○○○路與錦州街口查獲，並扣得甲○○所有之第一級毒品海洛因一袋
    （淨重零點零八公克）、安非他命一包（驗餘淨重零點六五公克，聲請書誤載為
    零點六六公克）、施用毒品器具注射針筒一支，嗣甲○○因此經裁定送觀察、勒
    戒後，認有繼續施用毒品之傾向，由本院於九十年五月十六日以九十年度毒聲字
    第六七０號裁定令入戒治處所強制戒治一年。
二、案經臺北市政府警察局中山分局移送臺灣士林地方法院檢察署檢察官偵查後聲請
    簡易判決處刑。
    理  由
一、訊據被告甲○○對右揭犯行坦承不諱，而其尿液經送檢驗結果，呈嗎啡及安非他
    命陽性反應，有臺北市立療養院煙毒尿液檢驗報告書一份在卷可參。且扣案被告
    所有白色粉末一袋，經鑑驗結果，含有第一級毒品海洛因成分，此有法務部調查
    局鑑定通知書一紙在卷可參。扣案被告所有透明結晶顆粒一包，經檢驗結果，則
    含有第二級毒品安非他命成分，復有臺北市政府警察局鑑驗通知書一紙附卷可佐
    ，此外，並有施用毒品器具注射針筒一支扣案可憑，是被告確有上開非法施用毒
    品犯行已堪認定。被告前於八十八年間曾經裁定送觀察、勒戒後，認無繼續施用
    毒品之傾向，而經臺灣士林地方法院檢察署檢察官為不起訴處分，有臺灣士林地
    方法院檢察署檢察官八十八年度偵緝字第三四二號為不起訴處分書在卷，又其因
    本案非法施用毒品犯行，經送觀察勒戒後，因認有繼續施用毒品傾向，經本院裁
    定令入戒治處所強制戒治，有本院九十年度毒聲字第六七０號裁定、臺灣士林看
    守所九十年五月一日士所戒字第一七六四號函暨所附有無繼續施用毒品傾向證
    明書在卷足憑，被告確係二犯非法施用毒品犯行，且有繼續施用毒品傾向亦堪認
    定。綜上。本件事證明確，被告犯行洵足認定，應予依法論科。
二、核被告所為，係犯毒品危害防制條例第十條第一項、第二項之施用第一、二級毒
    品海洛因及安非他命罪。其各有多次施用第一級毒品海洛因、第二級毒品安非他
    命之行為，均各時間緊接、手法相若，所犯各為構成要件相同之罪名，顯各係基
    於概括犯意反覆為之，均為連續犯，應各以一罪論，並各加重其刑。被告所犯上
    開二罪，犯意各別、罪名互殊，應予分論併罰。又被告前有如事實欄所載前案科
    刑及刑之執行情形，此有臺灣高等法院被告全國前案紀錄表、臺灣高等法院刑案
    資料簡覆表各一份在卷可按，其於前案有期徒刑執行完畢後五年內，再犯本案有
    期徒刑之罪，為累犯，應就上開二罪各遞予加重其刑。爰審酌被告前已多次因施
    用毒品案件，曾經施以觀察、勒戒仍無法戒除惡習，竟甫於出監後不久，旋又再
    次施用第二級毒品，顯見僅施以觀察、勒戒仍無法戒除其惡習，及其所為係對於
    己身健康有所為害，並犯後態度良好等一切情狀，各量處如主文所示之刑，並定
    其應執行刑。扣案第一級毒品海洛因一袋（淨重零點零八公克）、第二級毒品安
    非他命一包（驗餘淨重零點六五公克），均應依毒品危害防制條例第十八條第一
    項前段規定沒收銷燬之。另扣案注射針筒一支，係被告所有供施用毒品所用之物
    ，應依刑法第三十八條第一項第二款規定宣告沒收。
據上論斷，應依刑事訴訟法第四百五十二條、第二百九十九條第一項前段、毒品危害
防制條例第十條第一項、第二項、第十八條第一項、刑法第十一條、第五十六條、第
四十七條、第三十八條第一項第二款，判決如主文。
本案經檢察官黃惠玲到庭執行職務
中      華      民      國      九十      年      十      月    十一    日
                                  臺灣士林地方法院刑事第一庭
                                          法  官
右正本證明與原本無異。
如不服本判決，應於判決送達後十日內，向本院提出上訴狀。
                                          書記官
中      華      民      國      九十      年      十      月      四    日
附錄本案論罪科刑法條：
毒品危害防制條例第十條


司法院資訊處製作；財團法人民間司法改革基金會備份。
